# 外币报表折算差额相关事项

提问人：Easty 时间：2014-04-11 17:05:42
急求陈版和各位版大指教： 公司结构如下：开曼母公司100%持股香港公司，香港公司100%持股境内公司。 其中，香港公司的记账本位币为USD，境内公司均为RMB。 截止 2013 年末，香港公司账面有较大金额的人民币存款（来源为母公司投资），产生了较大金额的汇兑收益。 合并过程中，将香港公司的报表作为外币报表折算为RMB报表，在其他综合收益里产生了较大金额的外币报表折算损失，金额与上述汇兑收益相当。 请问，能否将这两者予以抵销，谢谢！

回答人：chenyiwei
你所说的汇兑损益和外币报表折算差额的性质不同，不能抵销。前者是从外币折算到本位币形成的差额；后者是从境外经营的本币报表折算到报告货币形成的差额，两者的性质完全不同。

提问人：steven2816 时间：2015-09-21 09:10:49
请教陈版，有一个公司A对公司B持股比例为30%，权益法核算长期股权投资，B为境外企业，报表折算成人民币时外币报表折算差额较大，计算净资产享有比例时是要将外币报表折算差额（现在是其他综合收益）计算在内的吗

回答人：chenyiwei
是。在该权益法联营企业的其他综合收益中所占的份额也相应确认为本企业的其他综合收益，对应调整长期股权投资账面价值。